【裁判字號】    99,小上,1
【裁判日期】    991115
【裁判案由】    清償借款
【裁判全文】
臺灣宜蘭地方法院民事裁定               99年度小上字第1號
上  訴  人  乙○○
被  上訴人  華南商業銀行股份有限公司
法定代理人  甲○○
訴訟代理人  丙○○
上列當事人間請求清償借款事件，上訴人對於民國98年11月17日
本院宜蘭簡易庭98年度宜小字第263號第一審判決提起上訴，本
院裁定如下：
    主  文
上訴駁回。
第二審訴訟費用新台幣壹仟伍佰元由上訴人負擔。
    理  由
一、按對於小額訴訟程序第一審判決之上訴，非以判決違背法令
    為理由，不得為之，民事訴訟法第436條之24第2項定有明文
    。又依同法第436條之32第2項準用同法第468條及第469條第
    1至5款規定，判決不適用法規或適用不當者，為違背法令；
    判決有同法第469條第1至5 款所列各款情形之一者，為當然
    違背法令。又同法第436條之25 亦規定小額訴訟程序之上訴
    狀內應記載上訴理由，表明下列各款事項：(一)原判決所違背
    之法令及其具體內容；(二)依訴訟資料可認為原判決有違背法
    令之具體事實。是當事人提起上訴，如依民事訴訟法第436
    條之32準用同法第468 條規定，以小額程序判決不適用法規
    或適用不當為理由時，其上訴狀或理由書內應有具體之指摘
    ，並揭示該法規之條項或其內容。若係成文法以外之法則，
    應揭示該法則之旨趣。倘為司法院解釋或判例，則應揭示該
    判解之字號或其內容。如以準用民事訴訟法第469條所列第1
    款至第5 款為理由時，其上訴狀或理由書，應揭示合於各該
    條款之事實。上訴狀或理由書中，上訴人如未依此項方法表
    明者，即難認為已對第一審判決之違背法令有具體之指摘，
    其上訴自難認為合法。
二、本件上訴意旨略以：
(一)、原審於訴訟程序於判決前並未提供證據供伊過閱，而契約書
    之內容究為真假，原審未確認審酌並供伊確認而為訴訟之攻
    防，卻因小額訴訟草率審判，明顯違法剝奪伊訴訟權益。
(二)、原審未就契約內容屬定型化契約，是否有違背法令及善良風
    俗習慣及定型化契約有否趁人急迫而立下之違法不公契約加
    以審酌，而以小額訴訟草草進行訴訟程序，係違法審判。
(三)、本件被上訴人係於催收時同意伊於民國98年中秋節過後再先
    繳一期新台幣（下同）5,100 元，此部分原審亦不分始末，
    又未盡調查之責，草草開庭草草結束，顯見審判之違法。
(四)、被上訴人於98年10月5日收受伊繳納5,300元，係為分期款，
    兩造之契約關係即屬延續，而無違約之情事，被上訴人於原
    審之請求自屬無據，故原審之判決違法。
(五)、末就判決利息部分以週年利率20％計算，不合風俗習慣，係
    為不法。
三、本件上訴人係以上開理由對於小額訴訟之第一審判決提起上
    訴，請求廢棄原判決云云。惟查其上訴理由並未具體指出原
    審判決有何不適用法規或適用法規不當之情形，並揭示該法
    規之條項或其內容，及合於民事訴訟法第469 條第1款至第5
    款所列各款之事實，自難認對該判決之如何違背法令已有具
    體之指摘，揆諸前揭說明，應認其上訴為不合法，應予駁回
    。
四、訴訟費用負擔依據：民事訴訟法第95條、第78條。
中    華    民    國    99    年    11    月    15    日
                  臺灣宜蘭地方法院民事庭
                      審判長法  官  楊麗秋
                            法  官  楊坤樵
                            法  官  張軒豪
正本與原本無異。
本件不得抗告。
中    華    民    國    99    年    11    月    17    日
                            書記官  謝佩欣

司法院資訊處製作；財團法人民間司法改革基金會備份。
